【裁判字號】    97,上訴,4414
【裁判日期】    971202
【裁判案由】    毒品危害防制條例
【裁判全文】
臺灣高等法院刑事判決                97年度上訴字第4414號
上  訴  人  臺灣板橋地方法院檢察署檢察官
上  訴  人
即  被  告  乙○○
                      樓
                    （另案於臺灣台北監獄台北分監執行中）
選任辯護人  陳石山律師（法律扶助）
            游涵歆律師（法律扶助）
上列上訴人因被告違反毒品危害防制條例案件，不服臺灣板橋地
方法院96年度訴字第3193號，中華民國97年8 月15日第一審判決
（起訴案號：臺灣板橋地方法院檢察署96年度偵續字第39號），
提起上訴，本院判決如下：
    主  文
上訴駁回。
    事  實
一、乙○○因竊盜案件，經臺灣板橋地方法院以91年度易字第18
    36號判決判處有期徒刑8 月確定。又因施用毒品案件，經該
    院以92年度易字第427號判決判處有期徒刑6月確定。兩案經
    定執行刑為有期徒刑1年1月，甫於民國93年7 月22日執行完
    畢（構成累犯）。明知甲基安非他命經毒品危害防制條例列
    為第二級毒品，不得販賣、持有，竟各基於意圖營利販賣第
    二級毒品之犯意，分別為下列行為：(一)於95年8月1日晚上 8
    時許，經甲○○以0000000000行動電話門號與乙○○使用之
    0000000000行動電話門號聯絡，乙○○同意以新臺幣（下同
    ）500元之代價，販賣第二級毒品甲基安非他命1包（重量不
    詳）給甲○○，並在臺北縣三重市○○路某網咖內交付。(二)
    於同年月12日晚上10時許，甲○○以上開行動電話與乙○○
    使用之0000000000行動電話門號聯絡後，乙○○同意以 500
    元之代價販賣第二級毒品甲基安非他命1 包（重量不詳）給
    甲○○，並於臺北縣三重市○○路「薇閣汽車旅館」交付。
    嗣警方於95年8月14日晚上8時30分許持搜索票前往乙○○位
    於臺北縣三重市○○路1 段66號10樓16房搜索，扣得第二級
    毒品甲基安非他命7包（驗餘淨重3.04公克）、夾鏈袋131個
    、電子磅秤1台、手機1支（含0000000000門號SIM 卡），及
    供施用第二級毒品所用之吸食器2組、玻璃球2組、分裝杓 4
    支。
二、案經臺北市政府警察局移送臺灣板橋地方法院檢察署檢察官
    偵查起訴。
    理  由
壹、證據能力方面：
一、按「有事實足認被告或犯罪嫌疑人有下列各款罪嫌之一，並
    危害國家安全或社會秩序情節重大，而有相當理由可信其通
    訊內容與本案有關，且不能或難以其他方法蒐集或調查證據
    者，得發通訊監察書。…一最輕本刑為三年以上有期徒刑之
    罪…前項通訊監察書，偵查中由檢察官依司法警察機關聲請
    或依職權核發，審判中由法官依職權核發。」修正前通訊保
    障及監察法第5 條定有明文。查本件通訊監察因被告係涉犯
    販賣第二級毒品罪嫌，而該等罪名之法定刑均係最輕本刑 5
    年以上有期徒刑之罪，自屬上開最輕本刑為3 年以上有期徒
    刑之罪而得核發通訊監察書之範圍，是臺灣板橋地方法院檢
    察署檢察官以不能或難以其他方法蒐集或調查證據，有監察
    其相關通訊之必要，而依職權核發通訊監察書，有卷附該署
    95年7 月21日95年板檢榮閏聲監字第000890號通訊監察書可
    稽，對於被告之電話實施監聽，自屬合法，執行機關據此監
    聽被告所獲之通訊內容，應有證據能力。
二、按被告以外之人於審判外之陳述，雖不符前4 條（即刑事訴
    訟法第159 條之1至之4）之規定，而經當事人於審判程序同
    意作為證據，法院審酌該言詞陳述或書面陳述作成時之情況
    ，認為適當者，亦得為證據；當事人、代理人或辯護人於法
    院調查證據時，知有第159條第1項不得為證據之情形，而未
    於言詞辯論終結前聲明異議者，視為同意作為證據，刑事訴
    訟法第159條之5第1項、第2項分別定有明文。經查，下列所
    引用之證據，被告、辯護人於原審當庭業表示不爭執該等陳
    述之證據能力，有準備程序、審判筆錄在卷可考，檢察官、
    被告及辯護人於調查該等證據時，已明示同意將該陳述作為
    證據，且審酌該等言詞陳述作成時，並無證明力明顯過低或
    證據係違法取得等情況，均得為證據，先予敘明。至於扣案
    之證物，係警方持原審核發之搜索票合法扣押之證物，亦具
    證據能力。
貳、有罪部份：
一、訊據被告乙○○矢口否認販賣第二級毒品予甲○○，辯稱：
    伊和甲○○是在談論網路遊戲華易公司大蕃薯之點數卡，甲
    ○○向伊買點數，如以500元向便利商店買，只有500個點數
    ，伊則賣其1 千個點數，並不是販賣毒品，又伊覺得甲○○
    之證詞怪怪的云云。經查：
  (一)證人甲○○於原審交互詰問程序中作證，先稱：0000000000
    是伊的手機，伊有施用第二級毒品甲基安非他命，偵續卷第
    371 頁監聽譯文裡面的「五百」，指的是遊戲點數卡或遊戲
    幣，95年9 月初伊被警察查獲，查獲時在家裡被搜出玻璃球
    ，96年4 月24日伊在臺北市刑事警察大隊製作之筆錄內容實
    在等語，固否認監聽內容係向被告購買甲基安非他命。惟經
    審判長依職權訊問：「（提示上開偵續卷第371頁）你說『
    五百』是指遊戲卡，為何會用『吃』的？」證人甲○○則答
    稱：「我之前有提過，我曾經跟乙○○拿過『東西』，我說
    『東西』是硬的，硬的就是（甲基）安非他命。」又問：「
    你剛才說的『東西』，講的是（甲基）安非他命，不是遊戲
    卡？」答：「（點頭）」又問：「（95年）8月1日的地點及
    8 月12日的交易地點，各在何處？」答：「8月1日交易地點
    在網咖在三重中華路，而8 月12日交易地點在自強路薇閣汽
    車旅館。」等語，足見證人甲○○原先所證監聽譯文內與被
    告談論交易500 元之「東西」為遊戲點數卡或遊戲幣云云，
    並非事實，嗣證稱確於95年8月1日、12日向被告各購買 500
    元之第二級毒品甲基安非他命，並已指明交付毒品之地點。
    而甲○○與被告自小認識，並無誣攀被告之動機，甲○○證
    稱向被告購買第二級毒品等情，核與其於警詢中供述向被告
    購買第二級毒品及下列監聽譯文內容大致相符，其於原審審
    理中指證被告販賣毒品之證詞堪予採信：
    (1)95年8月1日20時20分24秒（被告使用0000000000號行動電
      話與甲○○使用之0000000000行動電話之對話）：「Ｂ：
      你現在身上有五百的東西嗎。Ａ（被告）：你誰？Ｂ：我
      阿富。Ａ：哦，現在有啊。Ｂ：有要出嗎？Ａ：好啊。Ｂ
      ：我在網咖。Ａ：我現在在蘆洲。Ｂ：有方便嗎？Ａ：還
      是你要過來，你過來比較快。Ｂ：要去哪裡？Ａ：車路頭
      街後面，到底最對了，幸福戲院那裡。Ｂ：哦。」（偵續
      卷第371頁）。
    (2)95年8 月12日22時35分51秒（被告使用0000000000號行動
      電話與甲○○使用同前行動電話之對話）：「Ｂ：喂。Ａ
      （被告）：嘿，按怎？Ｂ：你那裡有五百的東西可以出嗎
      ？Ａ：五百哦。Ｂ：有嗎？Ａ：有啊。Ｂ：要出嗎？Ａ：
      出啦，人家是叫我不要出，不過你講了，不然怎麼辦。Ｂ
      ：什麼？Ａ：人家是叫我以後若可以，盡量不要出五百的
      ，對啊比較不會破壞行情，不然每個人都拿五百就好了。
      Ｂ：吃那麼久了，你人在哪裡？我趕時間。Ａ：我人在自
      強路。Ｂ：我晚上大夜你可以快一點嗎？Ａ：你過來，馬
      上那個。Ｂ：過去哦。Ａ：嗯。」（同前卷及頁數）。
  (二)證人甲○○於本院審理中雖改稱：「8 月1、2日是在談電玩
    遊戲，在講點數的問題。我本身有施用毒品沒有錯，8月5、
    10日是在談毒品沒有錯，是在談價格。」、「（『500 』是
    指何東西？）是談毒品，被告要帶我去找藥頭，我說要以『
    500 』買，被告說我破壞行情。」、「（是如何取得毒品？
    ）我都是先找被告，被告再帶我去另一地方，我在另一地方
    等被告，所以被告怎麼拿毒品我不知道，我沒有直接與藥頭
    碰過面。」等語。惟查，證人甲○○於行動電話中係問被告
    ：「你現在身上有五百的東西嗎？」、「你那裡有五百的東
    西可以出嗎？」，被告均直接答稱：「有」，並無需先電詢
    藥頭之情形，顯見證人甲○○所稱被告屆時再找藥頭拿云云
    ，並非事實。再查，被告與證人甲○○若是交易網路遊戲之
    點數，依該電話監聽內容，何以會有破壞行情之問題？證人
    甲○○何以會說「吃那麼久了」？均與常情不符。應認證人
    甲○○所證找被告向藥頭買毒品及交易網路遊戲點數云云，
    均屬迴護被告之詞，自非可採。
  (三)扣案之白色透明晶體7 包，總毛重4.54公克，總淨重3.07公
    克，抽樣3 包檢驗，各取0.01公克，均檢出第二級毒品甲基
    安非他命成分，驗餘淨重3.04公克，有臺北市政府警察局95
    年9月20日北市鑑毒字第520號鑑驗通知書1 紙在卷可按。復
    有扣案之電子磅秤1台、夾鏈袋131個足資佐證。
  (四)末查，本案雖因被告否認有販賣甲基安非他命賺取價差之犯
    行，致無法查知渠販賣甲基安非他命之利得，惟按販賣毒品
    係政府嚴予查緝之違法行為，且上述毒品可任意分裝或增減
    其分量，而每次買賣之價量，亦隨時依雙方關係之深淺、當
    時之資力、需求程度及對行情之認知等因素機動調整，因之
    販賣之利得，除經被告坦承犯行，或帳冊價量均記載明確外
    ，委難查得實情，是縱未確切查得販賣賺取之實際差價，但
    除別有事證，足認係按同一價格轉讓，確未牟利之情形外，
    尚難執此認非法販賣之事證有所不足，致知過坦承者難辭重
    典，飾詞否認者反得逞僥倖，而失情理之平。且甲基安非他
    命之價格不低，取得不易，凡為販賣之不法行為者，苟無利
    可圖，應無甘冒持有毒品遭查獲之極大風險送至交易處所，
    平白無端義務為該買賣之工作。又查毒品昂貴，吸毒者每日
    所需吸毒費用所耗費之金額甚鉅，顯非常人所能支付，一般
    吸毒者若無正當工作，其吸毒之經濟來源除以其他不法方法
    之犯罪所得外，有些則係靠販毒所得來維持，而凡販賣毒品
    者苟無利潤可圖，衡情應無甘冒被查緝法辦重刑之危險而無
    端平價供應他人，是本件被告被警查獲時若無販賣毒品之意
    圖，顯難令人置信。復佐以被告與證人之通訊，均顯示雙方
    具有以市場行情相當價格交易之默契，而能逕以暗語約定交
    易內容，足證被告販入之價格必較售出之價格低廉，而有從
    中賺取買賣差價牟利之意圖及事實，應屬符合論理法則且不
    違背社會通常經驗之合理判斷，從而被告上開毒品交易，具
    有營利之意圖，已屬灼然。
  (五)綜上所述，被告販賣甲基安非他命之犯行，事證明確，被告
    上開辯解，尚難採信。被告犯行已堪認定，自應依法論科。
二、核被告乙○○兩次販賣甲基安非他命予甲○○之行為，均係
    犯毒品危害防制條例第4條第2項販賣第二級毒品既遂罪。被
    告2 次販賣前持有安非他命之低度行為，為販賣之高度行為
    所吸收，均不另論罪。被告2 次販賣甲基安非他命之犯行，
    係於不同時間所為，相距11日，與接續犯之要件不合，且按
    「所謂集合犯是指立法者所制定之犯罪構成要件中，本就預
    定有數個同種類之行為將反覆實行之犯罪而言，將各自實現
    犯罪構成要件之反覆多數行為，解釋為集合犯，而論以一罪
    。是以對於集合犯，必須從嚴解釋，以符合立法本旨。觀諸
    毒品危害防制條例所定之販賣毒品罪之構成要件文義，實無
    從認定立法者本即預定該犯罪之本質，必有數個同種類行為
    而反覆實行之集合犯行，故販賣毒品罪，難認係集合犯。因
    此，就刑法修正施行後多次販賣毒品之犯行，採一罪一罰，
    始符合立法本旨」（最高法院97年度台上字第99號判決意旨
    參照），倘本件被告2次販賣第二級毒品之犯行，逕論以1罪
    ，反較連續犯刪除前之法律適用，失之寬鬆，亦與刑罰評價
    之公平性有違，是應認被告2 次販賣甲基安非他命之行為及
    犯意各別，自應予分論併罰，公訴意旨認被告各次販賣犯行
    應成立集合犯一節，尚有誤會。被告前有事實欄所載之犯罪
    科刑執行紀錄，有本院被告前案紀錄表1 份在卷可按，其於
    有期徒刑執行完畢後5 年以內故意再犯本件有期徒刑以上之
    罪，為累犯，無期徒刑部分依法不得加重其刑，其餘則依刑
    法第47條第1項之規定，加重其刑。
三、原審認被告罪證明確，爰審酌被告本件販賣第二級毒品甲基
    安非他命之數量甚微，且僅販賣予證人甲○○一人，所為對
    於他人及國家社會侵害之程度尚非重大，應認被告此部份之
    犯罪情節與毒品危害防制條例第4條第2項之法定本刑相較，
    縱科以最低度法定刑猶嫌過重，在客觀上以一般國民生活經
    驗法則為檢驗，實屬情輕法重，是認被告此部份所為，顯有
    堪資憫恕之處，應依刑法第59條規定酌量減輕其刑，並先加
    後減之。爰審酌被告素行非佳，明知毒品對人體身心健康危
    害之烈，竟貪圖小利為本件販賣毒品行為，足以擴大毒品危
    害範圍，犯後否認犯行，未見悔意等一切情狀，兩罪各量處
    有期徒刑5年，並定應執行刑有期徒刑9年。扣案之第2 級毒
    品甲基安非他命7 包，為查獲之第二級毒品，依毒品危害條
    例第18條第1 項前段規定沒收銷燬之。按依毒品危害防制條
    例第19條第1 項，係採義務沒收主義，故販賣毒品所得之金
    錢，如能認定確係販賣毒品所得之款項，均應宣告沒收，不
    以當場搜獲扣押者為限（最高法院九十三年台上字第二六七
    ○號判決意旨參照），是販賣毒品所用之物或所得之金錢，
    無論已否扣案，如仍屬存在，即應依法沒收。被告2 次販賣
    甲基安非他命之所得各500 元，係販賣毒品所得之財物，雖
    未扣案，仍應依毒品危害防制條例第19條第1 項之規定宣告
    沒收，惟如全部或一部不能沒收時，依同條項之規定以其財
    產抵償之。電子磅秤1台、夾鏈袋131個，為被告所有供販賣
    第二級毒品所用之物，依毒品危害防制條例第19條第1 項規
    定沒收。上開毒品之外包裝7 只，係用於包裹毒品，防其裸
    露、潮濕，便於攜帶，自屬供販賣甲基安非他命所用之物，
    均應依同條例第19條第1 項前段之規定宣告沒收。至於被告
    販賣毒品甲基安非他命時聯絡所用之0000000000門號行動電
    話，非被告所有，係向友人借用，爰不予宣告沒收。另扣案
    之安非他命吸食器2 組、玻璃球2組、分裝勺4支，為被告所
    有供施用第二級毒品之物，無其他積極證據足以證明與本件
    犯行有關，而未扣案0000000000門號之行動電話，為日常生
    活用品，並無積極證據足認係被告專供本件犯行所用，均不
    予宣告沒收。經核認事用法俱無不合，量刑亦稱妥適。被告
    上訴意旨，仍執陳詞否認犯行，惟所辯各節業指駁說明如前
    ，其上訴為無理由，應予駁回。
參、無罪部分：
一、公訴意旨略以：被告乙○○於95年8月4日、10日、11日以00
    00000000號行動電話與陳江使用之0000000000號行動電話聯
    絡多次，以1千元（即一張）或重量1克之代價出售第二級毒
    品甲基安非他命給陳江3 次。因認被告涉有毒品危害防制條
    例第4條第2項販賣第二級毒品罪嫌。
二、按犯罪事實應依證據認定之，無證據不得認定犯罪事實；不
    能證明被告犯罪或其行為不罰者應諭知無罪之判決，刑事訴
    訟法154條第2項、第301條第1項分別定有明文。
三、公訴人認為被告乙○○販賣第二級毒品甲基安非他命給陳江
    ，無非係以陳江於警詢中供述及監聽譯文等資為論據。然訊
    據被告乙○○堅詞否認有販賣第二級毒品給陳江，辯稱是和
    陳江一起合資購買第二級毒品等語。
四、經查，證人陳江於警詢中固證稱：95年8 月初伊開始拿錢給
    被告，要被告幫伊去拿第二級毒品（甲基）安非他命，至96
    年過年後，前後大約10幾次，但正確日期及次數想不起來，
    有時先拿錢，有時拿錢就直接給毒品等語（偵續卷第350、3
    51頁）。惟依所證，究竟被告哪幾次是先拿錢再去跟別人拿
    毒品，哪幾次是付錢就直接給毒品，依該警詢內容，實非明
    確，且警詢中陳江僅籠統稱95年8 月初至96年過年後，前後
    大約10幾次，並無正確日期得進一步查證，自無從依該警詢
    內容逕認被告有於95年8月4、10、11日販買第二級毒品予證
    人陳江。
五、又查，依下列監聽譯文內容所示，被告與陳江固於95年8月4
    、10日曾以行動電話連絡：
    (1)95年8月4日凌晨5時2分22秒（被告使用0000000000號行動
      電話與陳江使用0000000000號行動電話之對話）：「Ａ（
      被告）：喂。Ｂ（陳江）：喂，你在那裡三樓上嗎。Ａ：
      嘿，多少？Ｂ：先拿一張好了。Ａ：你現在在哪？Ｂ：樓
      下。Ａ：那裡樓下，麥當勞這裡。Ｂ：對啊。你在樓上我
      知道。Ａ：麥當勞這。Ｂ：麥當勞那。Ａ：嘿。Ｂ：斜對
      面。Ａ：嘿。Ｂ：我在樓下。」（偵續卷第354頁）。
    (2)95年8月10日21時32分2秒（被告與陳江使用同上行動電話
      之對話）：「Ａ（被告）：喂。Ｂ（陳江）：豬仔在幹什
      麼？Ａ：豬仔手在忙，是啊。Ｂ：在家？Ａ：是啊，他在
      打手槍沒空。Ｂ：雞吧，太閒打手槍哦，幹。你跟他說要
      拿一個。Ａ：一個。Ｂ：嗯，一張啦。Ａ：你等一下，四
      五。Ｂ：哈？Ａ：四五。Ｂ：什麼東西？Ａ：你不是要拿
      一個？Ｂ：一張。Ａ：哦，你說一個，哭餓，說話清楚一
      點好嗎。Ｂ：你啦。」（偵續卷第250頁）。
    惟證人陳江於原審交互詰問程序中則證稱：於95年8月4日跟
    乙○○先拿「一張」，就是拿1 千元的（甲基）安非他命，
    重量多少伊不清楚，是約在正義北路與自強路附近的麥當勞
    ，伊等很久，乙○○沒有下來，伊就先走了，並沒有拿到安
    非他命，（95年）8 月8、9、10日都沒有拿到毒品等語（原
    審一卷第153、155、156頁）。檢察官雖認被告在95年8 月4
    日、10日均曾販賣第二級毒品各1 千元予證人陳江，惟依前
    揭監聽譯文及證人陳江所證，其是否有販賣毒品之真意，實
    非明確，此外並無其他積極證據足為證明，亦難逕認被告確
    已交付1 千元甲基安非他命予陳江。
六、末查，被告與證人陳江固於95年8 月11日22時26分46秒曾使
    用同上行動電話連絡：「Ｂ（陳江）：你現在是拿多少。Ａ
    （被告）：一個四千五。Ｂ：有那麼貴嗎。Ａ：也可以算四
    千。Ｂ：幹你娘。Ａ：少賺一些。Ｂ：還有人拿三千五的，
    很離譜。Ａ：問題要看東西壞，如果東西好我就沒話講，如
    果東西壞就沒辦法比較。Ｂ：那東西還不錯，我還跟他試用
    ，他說拿三千五，我昏倒。Ａ：怎樣子，可以找那邊看看，
    三千五算是很軟的價格。Ｂ：幹你娘，我就想要拿，幹你娘
    ，不知道要找你。你阿嬤。Ａ：沒關係，你找那邊看看。如
    果要，四千是可以，不過…對呀。Ｂ：按怎。Ａ：我這邊最
    軟差不多是四千。Ｂ：唷！Ａ：你剛有試三千五，不錯你可
    以拿看看。Ｂ：幹你娘，不知道要不要再等，你阿嬤。Ａ：
    等多久？Ｂ：我怎麼知道。Ａ：我這裡也剛好沒有，我等一
    下要跟你拿。Ｂ：我等一下看怎麼樣，馬上打給你好嗎？」
    同日23時50分39秒：「Ｂ：豬仔。Ａ：嘿。Ｂ：你現在馬上
    有了嗎？Ａ：嘿。Ｂ：好啦，你幫我拿一個。Ａ：哦。Ｂ：
    喂。Ａ：按怎。Ｂ：我現在在臺北要回去了。Ａ：好。」（
    偵續卷第357 頁）。核該對話內容雖為談論第二級毒品甲基
    安非他命之價格，陳江提及其另有管道可以3,500 元價格購
    買第二級毒品，與被告討論毒品上游之價格及品質，其間被
    告並稱剛好已經沒有毒品，反而要跟陳江拿，是雙方對話內
    容之真意應是討論上游毒品之價格，可否以較低價格購買毒
    品，是否即為陳江向被告購買第二級毒品，則非明確。又證
    人陳江於原審審理中雖證稱：95年8月11日有從被告拿到1千
    元之甲基安非他命等語，但又證稱：是與被告一起向其朋友
    買，95年8 月11日被告先去拿，伊再給被告錢等語（原審一
    卷第154、155頁），核與前揭95年8 月11日監聽內容所示，
    被告在第1通電話稱：「我這裡也剛好沒有」等語，第2通電
    話中，陳江先問被告：「你現在馬上有了嗎？」再稱：「你
    幫我拿一個。」等語相符，足見95年8 月11日通話時，被告
    身上剛好沒有毒品，因馬上可以向藥頭拿到，故證人陳江要
    被告幫忙拿1 個。是被告所辯係與陳江一起購買第二級毒品
    等語，尚非無稽。
七、公訴人提出之證據不能證明被告有販賣第二級毒品予證人陳
    江之犯行，尚屬不能證明被告犯罪，應為無罪之諭知。
八、從而，原審以檢察官所舉之證據，尚不足以證明被告此部份
    確有販賣第二級毒品予證人陳江之犯行，而為被告無罪之判
    決，經核其認事用法及證據之取捨，並無違誤。檢察官上訴
    意旨所陳各節，仍無從使本院形成被告有罪之心證，檢察官
    之上訴為無理由，應予駁回。
據上論斷，應依刑事訴訟法第368條，判決如主文。
本案經檢察官曾俊哲到庭執行職務。
中    華    民    國    97    年    12    月    2     日
                  刑事第二十庭審判長法  官  楊貴雄
                                    法  官  鄧振球
                                    法  官  高愈杰
以上正本證明與原本無異。
如不服本判決，應於收受送達後10日內向本院提出上訴書狀，其
未敘述上訴之理由者並得於提起上訴後10日內向本院補提理由書
（均須按他造當事人之人數附繕本）「切勿逕送上級法院」。
                                    書記官  廖月女
中    華    民    國    97    年    12    月    3     日
附錄本案論罪科刑法條全文：
毒品危害防制條例第四條
製造、運輸、販賣第一級毒品者，處死刑或無期徒刑；處無期徒
刑者，得併科新臺幣一千萬元以下罰金。
製造、運輸、販賣第二級毒品者，處無期徒刑或七年以上有期徒
刑，得併科新臺幣七百萬元以下罰金。
製造、運輸、販賣第三級毒品者，處五年以上有期徒刑，得併科
新臺幣五百萬元以下罰金。
製造、運輸、販賣第四級毒品者，處三年以上十年以下有期徒刑
，得併科新臺幣三百萬元以下罰金。
製造、運輸、販賣專供製造或施用毒品之器具者，處一年以上七
年以下有期徒刑，得併科新臺幣一百萬元以下罰金。
前五項之未遂犯罰之。


司法院資訊處製作；財團法人民間司法改革基金會備份。
